# 合作开发项目款

提问人：aaavictory1 时间：2014-01-08 17:09:00
本公司和对方（都是开发商）合作开发项目，本公司出地，对方公司出钱，建成后楼房卖出后再分成，请问在项目开工前收到对方的钱（双方协议上写的是地款），这笔前可以挂往来（其他应付）吗？之后有怎么处理呢？

回答人：chenyiwei
建议参考《计学撮要》中的一些合作开发房地产案例，看看是否适用于你的具体情况。 对此类业务的会计核算模式的确认，关键看以下问题：（ 1 ）该项目有谁主导？本企业能否对该项目施加控制、共同控制或重大影响？（ 2 ）该项目的利益分配和亏损分担机制如何？本企业是否享受保本、保底收益保障，或者向对方提供保本、固定收益保障？收益分配和亏损承担的具体比例和方式？

提问人：aaavictory1 时间：2014-01-08 21:20:13
不是，项目还没开始，也就是项目有可能随时可能不能进行，那么在收到对方款时能否暂挂往来

回答人：chenyiwei
如果项目未开始，且合作方之间的正式协议尚未签订，能否按约定执行还存在较大不确定性的情况下，暂挂往来也可以接受，到情况和安排明确后再作进一步账务处理。